【裁判字號】    97,簡上,90
【裁判日期】    970909
【裁判案由】    竊盜
【裁判全文】
臺灣雲林地方法院刑事判決              97年度簡上字第90號
上  訴  人
即  被  告  甲○○
上列上訴人因竊盜案件，不服本院北港簡易庭97年度港簡字第13
9 號中華民國97年5 月30日第一審刑事簡易判決（臺灣雲林地方
法院檢察署檢察官聲請簡易判決處刑案號：97年度偵字第2140號
）提起上訴，本院管轄之第二審合議庭判決如下：
    主  文
上訴駁回。
甲○○緩刑貳年，並應向指定之公益團體、地方自治團體或社區
提供肆拾小時之義務勞務，緩刑期內付保護管束。
    事  實
一、甲○○意圖為自己不法之所有，於民國97年4 月21日上午11
    時許，在址設雲林縣北港鎮○○路37號「主幼商場」內，徒
    手竊取該商場店員乙○○所管理之價值新臺幣（下同）1,50
    0 元飾品3 件及項鍊1 條，得手後正欲離開現場之際，為乙
    ○○發現後報警查獲。
二、案經雲林縣警察局北港分局報告臺灣雲林地方法院檢察署檢
    察官偵查後聲請簡易判決處刑。
    理  由
一、上開事實，業據被告甲○○於警詢及偵審中坦白承認，核與
    被害人乙○○在警詢指訴之情節相符，復有贓物認領保管收
    據1 紙及蒐證照片4 張在卷可資佐證，足認其自白與事實相
    符，應堪採信。本案事證明確，被告犯行堪以認定，應予依
    法論科。
二、核被告甲○○所為係犯刑法第320 條第1 項之竊盜罪。原審
    審酌被告甲○○犯罪一切情狀，量處拘役30日，並諭知易科
    罰金之折算標準。本院審酌被告為國中畢業，前無不良前科
    紀錄，有臺灣高等法院被告全國前案紀錄表1 份在卷可參，
    此次犯罪後尚能坦白認錯，且犯罪所得不高各情，本院因認
    原審認事用法均無違誤，量刑亦堪稱妥適。被告上訴意旨認
    原審量刑過重，為無理由，應予駁回。
三、查，被告前未曾受有期徒刑以上刑之宣告，有臺灣高等法院
    被告全國前案紀錄表1 份在卷可按，其因一時貪念，致罹本
    罪，於本院審理時已與被害人達成和解，有和解書1 紙在卷
    可考，顯已習得教訓，是本院認為被告經此罪刑之宣告後，
    當知所警惕，應無再犯之虞，故認對被告所受刑之宣告，以
    暫不執行為適當。被告上訴意旨請求給予緩刑，本院斟酌其
    犯罪情節，認其請求尚屬適當，依刑法第74條第1 項第1 款
    規定併予宣告緩刑2 年，並依同條第2 項第5 款規定命被告
    應向指定之公益團體、地方自治團體或社區提供40小時之義
    務勞務。至被告究應向何公益團體、地方自治團體或社區提
    供義務勞務，屬執行之問題，應由執行檢察官斟酌全案情節
    及各公益團體、地方自治團體或社區之需求妥為指定，附此
    敘明。又受緩刑之宣告而有刑法第74條第2 項第5 款所定事
    項者，應於緩刑期間付保護管束，為同法第93條第1 項第2
    款所明定，爰依法併為緩刑期間付保護管束之諭知，令被告
    在緩刑期內，依照保護管束之執行方式，協助其改善自己行
    為，並能養成勞動習慣，及輔導其就業，避免將來再次犯罪
    之誘因，成為社會上有用之人，此為本院所殷殷期盼。
四、應適用之法律：
    依刑事訴訟法第455 條之1 第3 項、第368 條，刑法第74條
    第1 項第1 款、第2 項第5 款、第93條第1 項第2 款，判決
    如主文。
本案經檢察官陳文哲到庭執行職務。
中    華    民    國    97    年    9     月    9     日
                  刑事第一庭  法  官  陳宏卿
                              法  官  王雅苑
                              法  官  楊昱辰
以上正本證明與原本無異。
本判決不得上訴。
                              書記官  陳善永
中    華    民    國    97    年    9     月    9     日
附錄本案論罪科刑法條全文：
刑法第320 條第1 項：
意圖為自己或第三人不法之所有，而竊取他人之動產者，為竊盜
罪，處5 年以下有期徒刑、拘役或5 百元以下罰金。


司法院資訊處製作；財團法人民間司法改革基金會備份。
